---
title: "COVID-19-RH"
output: 
  flexdashboard::flex_dashboard:
    orientation: rows
    vertical_layout: fill
---

```{r setup, include=FALSE}

library(flexdashboard)
library(httr)
library(rvest)
library(jsonlite)
library(readxl)
library(stringr)
library(zoo)
library(data.table)
library(dplyr)
library(janitor)
library(ggplot2)
library(plotly)
library(bizdays)


# create directory for saving today sreg data (avoid multiplie downloads)
if (!dir.exists('data_temp')) {
  dir.create('data_temp')
}

# sreg data API
get_sreg_data <- function(tag = 'subjekt', date_cols = c('datum_osnivanja', 'datum_brisanja')) {
  domain <- "https://sudreg-api.pravosudje.hr/javni/"
  if (tag == 'subjekt') {
    url <- paste0(domain, tag, "?offset=0&limit=800000&expand_relations=true&only_active=false")
  } else if (tag == 'postupak') {
    url <- paste0(domain, tag, "?offset=0&limit=800000")
  }
  req <- httr::RETRY("GET", url, add_headers('Ocp-Apim-Subscription-Key' = "0c7a9bbd34674a428e4218340fba732b"),
                     pause_cap = 180)
  json <- httr::content(req, as = "text", encoding = "UTF-8")
  output <- jsonlite::fromJSON(json, simplifyDataFrame = TRUE)
  data.table::setDT(output)
  output[, (date_cols) := lapply(.SD, as.POSIXct), .SDcols = (date_cols)]  # parse dates as POSIXCT
  return(output)
}
daily_files <- list.files('data_temp', pattern = as.character(Sys.Date()))
if (length(daily_files) == 0) {
  subjekti <- get_sreg_data()
  subjekti$oib <- str_pad(subjekti$oib, 11L, 'left', "0")
  fwrite(subjekti, paste0("data_temp/subjekti-", Sys.Date(), '.csv'), sep=';')
} else {
  subjekti <- fread(paste0("data_temp/subjekti-", Sys.Date(), '.csv'), sep=';')
  subjekti$datum_osnivanja <- lubridate::ymd_hms(subjekti$datum_osnivanja)
  subjekti$datum_brisanja <- lubridate::ymd_hms(subjekti$datum_brisanja)
}
if (!any(grepl('postup', daily_files))) {
  postupci <- get_sreg_data('postupak', 'datum_stecaja')
  fwrite(postupci, paste0("data_temp/postupci-", Sys.Date(), '.csv'), sep=';')
} else {
  postupci <- fread(paste0("data_temp/postupci-", Sys.Date(), '.csv'), sep=';')
  postupci$datum_stecaja <- lubridate::ymd_hms(postupci$datum_stecaja)
}


# hnb data API
url <- "http://api.hnb.hr/tecajn/v1?datum-od=2019-12-01&datum-do=2020-04-18"
API_zahtjev <- httr::GET(url)
jS_tekst <- httr::content(API_zahtjev, as = "text", type = "aplication/json", encoding = "UTF-8")
fx  <- jsonlite::fromJSON(jS_tekst, flatten = TRUE)
dnevni_tecaj <- fx %>%
  dplyr::select(Datum = 'Datum primjene', 'Valuta', Tecaj = 'Srednji za devize') %>% 
  dplyr::mutate(Tecaj = as.numeric(gsub(",",".", Tecaj))) %>% 
  dplyr::mutate(Datum = as.Date(Datum, "%d.%m.%Y")) %>% 
  dplyr::filter(Valuta %in% c('EUR','USD')) %>%
  tidyr::spread(Valuta,Tecaj)


# STATWORX COVID-19 data API
payload <- list(code = "ALL")
response <- httr::POST(url = "https://api.statworx.com/covid",
                       body = toJSON(payload, auto_unbox = TRUE), encode = "json")
content <- rawToChar(response$content)
COVID <- data.frame(fromJSON(content))
C19 <- COVID %>%
  dplyr::filter(code %in% c("HR")) %>%
  dplyr::select(date, cases, cases_cum, deaths) %>%
  dplyr::mutate(date = as.Date(date)) %>%
 # dplyr::mutate(date = as.POSIXct(date, format = "%Y-%m-%d")) %>%
  dplyr::filter(cases_cum > 1) %>%
  dplyr::mutate(time = 1:n()) %>%
  dplyr::mutate(deaths_cum = cumsum(deaths)) 


# define bizz days
praznici <- as.Date(c("2019-01-01", "2019-06-01", "2019-04-22", "2019-05-01",
                      "2019-06-20", "2019-06-22", "2019-06-25", "2019-08-05",
                      "2019-08-15", "2019-10-08", "2019-11-01", "2019-12-25",
                      "2019-12-26", "2020-01-01", "2020-01-06", "2020-04-12",
                      "2020-04-13", "2020-05-01", "2020-05-30", "2020-06-11",
                      "2020-06-22", "2020-08-05", "2020-08-15", "2020-11-01",
                      "2020-11-18", "2020-12-25", "2020-12-26"))
bizdays::create.calendar("croatia_calendar", holidays = praznici, weekdays = c("saturday", "sunday"),
                         start.date = "2019-01-01", end.date = "2025-12-31")
last_biz_day <- bizdays::offset(Sys.Date(), -1, 'croatia_calendar')
sreg_max_date <- max(max(subjekti$datum_brisanja, na.rm = TRUE),
                     max(subjekti$datum_osnivanja, na.rm = TRUE),
                     max(postupci$datum_stecaja, na.rm = TRUE))
if (last_biz_day > sreg_max_date) {
  last_biz_day <- sreg_max_date
}


# unemployment
unemployment <- c(136071, 136855, 137722, 138673, 140907, 141289, 142442, 143461, 144819, 146477, 147575,
                  149257, 150372, 151239, 152454, 153839, 154567, 155278)
date <- c('2020-03-23', '2020-03-24', '2020-03-25', '2020-03-26', '2020-03-27', '2020-03-30',
          '2020-03-31', '2020-04-01', '2020-04-02', '2020-04-03', '2020-04-04', '2020-04-07',
          '2020-04-08', '2020-04-09', '2020-04-10', '2020-04-15', '2020-04-17', '2020-04-18')
unemp <- data.frame(unemployment = unemployment, date = as.Date(date), stringsAsFactors = FALSE)
actual_free_jobs <- c(9174)
date <- c('2020-04-03')
open_jobs <- data.frame(actual_free_jobs = actual_free_jobs, date = as.Date(date), stringsAsFactors = FALSE)

```


Epidemiološki trendovi {data-icon="fa-comments"}
================================
Row {data-width=350}
-----------------------------------------------------------------------

### Broj COVID-19 slučajeva
```{r}
# dodaj broj slučajeva i stopu rasta
Cn19 <- setDT(C19)
new_cases_today <- Cn19[date == as.Date(as.POSIXct(last_biz_day,'UTC'))]
valueBox(value = new_cases_today$cases, icon = "angry", caption = 'Broj novih COVID19 slučajeva', color = "green")

```

### Broj COVID-19 smrtnih slučajeva

```{r}
# dodaj broj smrtnih slučajeva
new_cases_today <- Cn19[date == as.Date(as.POSIXct(last_biz_day,'UTC'))]
valueBox(value = new_cases_today$deaths, icon = "", caption = 'Broj smrtnih COVID19 slučajeva', color = "red")

```


### Broj dana za uduplanje? COVID-19 slučajeva

```{r, eval=T}

sr <- C19 %>% 
  dplyr::select(date,time, cases, cases_cum) %>%
  dplyr::arrange(., time) 

sr[4,3] <- 6
gr <- diff(log(sr$cases_cum))/1
c_gr <- data.frame(vrijeme = sr$time[-1],
                   stopaRasta = gr,
                   date = sr$date[-1])
dTime <- mutate(c_gr, doubleTime = log(2)/stopaRasta)
dTime[,3] <- round(dTime[,3],2)
setDT(dTime)

#log(2)/coef(lm(log(cases_cum)~time, sr))[[2]] # provjeri!

new_deaths_today <- dTime[date == as.Date(as.POSIXct(last_biz_day,'UTC'))]
dnT <- new_deaths_today %>%
  dplyr::select(doubleTime) %>%
  dplyr::mutate(doubleTime=round(doubleTime,2)) %>%
  as.numeric()
valueBox(value = dnT, icon = "", caption = 'Broj dana za uduplavanje COVID19 slučajeva', color = "blue")

```

Row
-----------------------------------------------------------------------

### Dinamika COVID-19 slučajeva

```{r}

C19_plot_case <- plot_ly(data = C19, x = ~time, y = ~cases_cum) %>% 
  add_lines(., hoverinfo="text", text=paste('Dan: ',C19$time, '; Ukupni broj slučajeva:', C19$cases_cum)) %>% 
  layout(xaxis = list(title = 'Broj dana od prvog slučaja zaraze'),
         yaxis = list(title = 'Broj COVID-19 slučajeva'))


C19_plot_case

```

### Dinamika COVID-19 smrtnih slučajeva

```{r}

C19_plot_death <- plot_ly(data = C19, x = ~time, y = ~deaths_cum) %>% 
  add_bars(., hoverinfo="text", text=paste('Broj umrlih :',C19$deaths, ';','Broj dana od prvog slučaja zaraze:',C19$time)) %>% 
  layout(xaxis = list(title = 'Broj dana od prvog slučaja zaraze'),
         yaxis = list(title = 'Kumulativni broj COVID-19 smrtnih slučajeva'))

C19_plot_death



```

### Dinamika uduplavanja COVID-19 slučajeva

```{r, eval=T }

hline <- function(y = 0, color = "red") {
  list(
    type = "line", 
    x0 = 0, 
    x1 = 1, 
    xref = "paper",
    y0 = y, 
    y1 = y, 
    line = list(color = color)
  )
}


C19_plot_dT <- plot_ly(data = dTime, x = ~vrijeme, y = ~doubleTime) %>% 
  add_bars(., hoverinfo="text", text=paste('Broj dana od 1. slučaja zaraze :',dTime$vrijeme, ';','Broj dana do duplog broja zaraženih:',dTime$doubleTime)) %>% 
  layout(xaxis = list(title ='Broj dana od prvog slučaja zaraze' ),
         yaxis = list(title ='Broj dana za dvostruko povećanje broja slučajeva' ),
         shapes=list(hline(14))) 


C19_plot_dT


```


Realna ekonomija {data-icon="fa-globe"}
===
Row {data-width=350}
-----------------------------------------------------------------------
### Promjena broja zaposlenih

```{r}
unemp$unemp_change <- c(NA, diff(unemp$unemployment))
unemp_today <- unemp[unemp$date == max(unemp$date), 'unemp_change']
valueBox(value = unemp_today, icon = "", caption = 'Rast broja netaposlenih', color = "red")

```

### Broj novoosnovanih firmi

```{r}
new_firms_today <- nrow(subjekti[datum_osnivanja == last_biz_day])
valueBox(value = new_firms_today, icon = "", caption = 'Broj novoosnovanih firmi', color = "green")

```

```{r, eval=F}
### Broj ugašenih tvrtki
closed_firms_today <- nrow(subjekti[datum_brisanja == last_biz_day])
valueBox(value = closed_firms_today,icon = "fa-user-times", caption = "Broj ugašenih tvrtki", color = "red")

```

### Broj stečajeva

```{r}
stecajevi_today <- nrow(postupci[datum_stecaja == last_biz_day])
valueBox(value = stecajevi_today, icon = "", caption = "Broj pokrenutih stečajeva", color = "black")

```

Row
-----------------------------------------------------------------------
### Rast/pad broja nezasposlenih

```{r}
unemp$unemp_change <- c(NA, diff(unemp$unemployment))
plot_ly(data = unemp, x = ~as.factor(date), y = ~unemp_change) %>% 
  layout(xaxis = list(title = ''),
         yaxis = list(title = 'Rast/pad broja nezaposlenih'))
  add_bars
  
```

### Dinamika novoosnovanih poduzeća

```{r}
new_firms <- subjekti[, .N, by = datum_osnivanja]
new_firms <- new_firms[datum_osnivanja > as.POSIXct('2019-01-01 00:00:00')]
new_firms_plot <- plot_ly(data = new_firms, x = ~datum_osnivanja, y = ~N) %>% 
  add_lines(., hoverinfo="text", text=paste(new_firms$datum_osnivanja, ': ', new_firms$N)) %>% 
  layout(xaxis = list(title = ''),
         yaxis = list(title = 'Broj novoosnovanih poduzeća'))

new_firms_plot
```

```{r, eval=F}
### Dinamika ugašenih poduzeća
closed_firms <- subjekti[, .N, by = datum_brisanja]
closed_firms <- closed_firms[datum_brisanja > as.POSIXct('2019-01-01 00:00:00')]
closed_firms_plot <- plot_ly(data = closed_firms, x = ~datum_brisanja, y = ~N) %>% 
  add_lines(., hoverinfo="text", text=paste(closed_firms$datum_brisanja, ': ', closed_firms$N)) %>% 
  layout(xaxis = list(title = ''),
         yaxis = list(title = 'Broj novoosnovanih poduzeća'))

closed_firms_plot
```

### Dinamika stečajeva i likvidacija

```{r}
stecajevi <- postupci[, .N, by = datum_stecaja]
stecajevi <- stecajevi[datum_stecaja > as.POSIXct('2019-01-01 00:00:00')]
stecajevi_plot <- plot_ly(data = stecajevi, x = ~datum_stecaja, y = ~N) %>% 
  add_lines(., hoverinfo="text", text=paste(stecajevi$datum_stecaja, ': ', stecajevi$N)) %>% 
  layout(xaxis = list(title = ''),
         yaxis = list(title = 'Broj novoosnovanih poduzeća'))
stecajevi_plot
```

Financijska tržišta{data-icon="fa-globe"}
===
Row {data-width=350}
-----------------------------------------------------------------------
### Dnevna promjena CROBEXa

```{r}
url <- 'https://zse.hr/default.aspx?id=44101&index=CROBEX'
form_data <- list(
  "reporttype" = "security",
  "DateFrom" = "01.01.2019",
  "DateTo" = "18.04.2020",
  "IsItIndexHistory" = "yes"
)
req <- httr::POST(
  url,
  body = form_data
  )
crobex <- content(req) %>% 
  html_nodes('table#dnevna_trgovanja') %>% 
  .[[2]] %>% 
  html_table(., fill=TRUE, header=TRUE) %>% 
  janitor::clean_names(.) %>% 
  dplyr::filter(!is.na(datum)) %>% 
  dplyr::mutate(datum=as.Date(datum, "%d.%m.%Y")) %>% 
  dplyr::mutate_at(vars(prva:promet_dionica_u_sastavu_indeksa), ~ gsub("\\.|%| ", "", .x)) %>% 
  dplyr::mutate_at(vars(prva:promet_dionica_u_sastavu_indeksa), ~ as.numeric(gsub(",", "\\.", .x)))


crobex_today <- crobex %>%
  dplyr::filter(datum == as.Date(as.POSIXct(last_biz_day,'UTC'))) %>%
  dplyr::select(promjena_percent) %>% 
  base::as.numeric()  
  
valueBox(value = paste0(crobex_today,"%"), icon = "alien", caption = 'CROBEX promjena', color = "black")
  
  
```

### Dnevni tečaj EUR/HRK

```{r, eval=T}
EUR_today <- dnevni_tecaj %>%
  dplyr::filter(Datum == as.Date(as.POSIXct(last_biz_day,'UTC'))) %>%
  dplyr::select(EUR) %>% 
  base::as.numeric()  
  
valueBox(value = round(EUR_today,2), icon = "", caption = 'EUR/HRK', color = "green")


```

### Dnevni tečaj USD/HRK

```{r}
USD_today <- dnevni_tecaj %>%
  dplyr::filter(Datum == as.Date(as.POSIXct(last_biz_day,'UTC'))) %>%
  dplyr::select(USD) %>% 
  base::as.numeric()  

valueBox(value = round(USD_today,2), icon = "", caption = 'EUR/HRK', color = "blue")


```


Row 
-----------------------------------------------------------------------

### CROBEX

```{r}

crobex_plot <- crobex %>% plot_ly(x = ~datum, type="candlestick",
          open = ~prva, close = ~zadnja,
          high = ~najvisa, low = ~najniza) 
crobex_plot <- crobex_plot %>% layout(title = "Basic Candlestick Chart",
                                      xaxis = list(rangeslider = list(visible = F)))
crobex_plot

```

### TEČAJ

```{r}
dfx <- dnevni_tecaj %>% dplyr::mutate(Datum = as.Date(Datum, "%Y-%m-%d")) # %>% str()
fx_plot <- plot_ly(data = dfx, x = ~ Datum, y = ~ EUR, name = 'EUR', mode = 'lines') %>% 
  add_lines(., hoverinfo="text", text=paste(dfx$Datum, ': ', dfx$EUR)) %>% 
  layout(xaxis = list(title = ''),
         yaxis = list(title = 'Tečaj'))

fx_plot <- fx_plot %>% add_trace(y = ~ USD, name = ' USD', mode = 'lines')
fx_plot

```
